臺灣臺中地方法院刑事判決
111年度交易字第359號
公  訴  人  臺灣臺中地方檢察署檢察官
被      告  紀敏輝



上列被告因公共危險案件，經檢察官提起公訴（111年度偵字第4
855號），被告於準備程序中就被訴事實為有罪之陳述，本院裁
定行簡式審判程序，判決如下：
    主    文
紀敏輝駕駛動力交通工具而吐氣所含酒精濃度達每公升零點二五
毫克以上，處有期徒刑陸月，併科罰金新臺幣伍萬元，有期徒刑
如易科罰金，罰金如易服勞役，均以新臺幣壹仟元折算壹日。
    犯罪事實
一、紀敏輝於民國110年12月9日19時許起至同日19時30分許止，
    在臺中市神岡區厚生路某檳榔攤飲用啤酒後，其吐氣所含酒
    精濃度已達每公升0.25毫克以上，竟不顧大眾通行之安全，
    基於酒後駕駛動力交通工具之犯意，旋即駕駛車牌號碼000-
    0000號自用小客車上路。嗣於同日19時35分許，行經臺中市
    神岡區豐洲路與圳前路口時，因駕車時施用香煙為警攔查，
    發覺其身上散發酒味，對之實施酒精濃度測試，測得其吐氣
    酒精濃度為每公升0.65毫克，始查獲上情。
二、案經臺中市政府警察局豐原分局報請臺灣臺中地方檢察署檢
    察官偵查起訴。
    理    由
一、本案被告紀敏輝所犯為死刑、無期徒刑、最輕本刑為3年以
    上有期徒刑以外之罪，且非高等法院管轄第一審之案件，其
    於準備程序中就前揭被訴事實為有罪之陳述，經告知簡式審
    判程序之旨，並聽取其與公訴人之意見後，本院認無不得或
    不宜改依簡式審判程序進行之情事，依刑事訴訟法第273條
    之1第1項、第284條之1規定，裁定進行簡式審判程序；且依
    刑事訴訟法第273條之2及第159條第2項規定，不適用傳聞法
    則有關限制證據能力之相關規定，合先敘明。
二、上開犯罪事實，業據被告於警詢、偵查、本院準備程序及審
    理中均坦承不諱（見偵卷第39至41頁、第81至82頁，本院卷
    第48頁、第53頁）；並有員警職務報告書、臺中市政府警察
    局交通警察大隊第二中隊駕駛當事人酒精測定紀錄表、臺中
    市○○○○○○○○○道路○○○○○○○○○○○○○路○○○○○○○○○號查詢汽車車
    籍資料（車牌號碼000-0000號）等在卷可參（見偵卷第37頁
    、第49頁、第53頁、第59頁），堪認被告上開任意性自白與
    事實相符，足堪採信。從而，本件事證明確，被告犯行洵堪
    認定，應依法論科。
三、被告行為後，刑法第185條之3第1項業於111年1月28日經總
    統公布修正，並自同年月30日起施行，修正後規定將法定刑
    提高為3年以下有期徒刑，得併科30萬元以下罰金，經比較
    新舊法，新法並無較有利於被告之情形，依刑法第2條第1項
    前段規定，自應適用被告行為時之修正前刑法。又按刑法第
    185條之3所謂「動力交通工具」，係指交通工具之推動係以
    電力或引擎動力等作用者而言，其所產生之動能，通常大於
    以人力或其他動物力之交通工具，若發生碰撞，容易造成極
    大之破壞，故立法者以法律規定於人體內酒精濃度達一定數
    值時，不得駕駛動力交通工具，以維護大眾安全。本案被告
    於酒後駕駛自用小客車上路，且吐氣所含酒精濃度為每公升
    0.65毫克。核被告所為，係犯修正前刑法第185條之3第1項
    第1款之駕駛動力交通工具而吐氣所含酒精濃度達每公升0.2
    5毫克以上罪。
四、被告固有起訴書記載之不能安全駕駛動力交通工具前科，但
    檢察官就被告構成累犯之事實及應加重其刑之事項，未具體
    指出證明之方法，本院爰僅將被告之前科紀錄列入刑法第57
    條第5款「犯罪行為人之品行」之量刑審酌事由，不論述被
    告是否為累犯，及是否依累犯之規定加重其刑，併予敘明。
五、爰以行為人之責任為基礎，審酌被告已有3次酒後駕車之前
    案紀錄，最近1次甫於109年間經本院判處有期徒刑6月確定
    ，於109年11月23日易科罰金執行完畢等情，有臺灣高等法
    院被告前案紀錄表在卷可憑，詎其猶不知警惕，無視於政府
    大力宣導關於酒後駕車之相關禁令，仍於聲請簡易判決處刑
    書犯罪事實欄所載時、地飲用酒類後，吐氣所含酒精濃度已
    達每公升0.25毫克以上之情況下，貿然駕駛自用小客車上路
    ，對一般往來公眾及駕駛人之生命、身體、財產及用路安全
    造成危險，法治觀念欠缺，嗣因駕車時施用香煙，為員警攔
    查而查獲，幸未造成人員傷亡或財物毀損之犯罪危害程度，
    並斟酌被告經測得之吐氣所含酒精濃度高達每公升0.65毫克
    之醉態程度及犯後坦承犯行之態度，暨被告自陳之教育程度
    、職業、家庭生活及經濟狀況（見本院卷第54頁）等一切情
    狀，量處如主文所示之刑，併諭知易科罰金及易服勞役之折
    算標準，以示懲儆。
據上論斷，應依刑事訴訟法第273條之1、第299條第1項前段，刑
法第2條第1項前段、第185條之3第1項第1款（修正前）、第41條
第1項前段、第42條第3項前段，刑法施行法第1條之1第1項，判
決如主文。
本案經檢察官詹常輝提起公訴，檢察官陳僑舫到庭執行職務。
中　　華　　民　　國　　111 　年　　 5　　月　　23　　日
                  刑事第十四庭  法　官　江健鋒
以上正本證明與原本無異。
如不服本判決，應於收受本判決後20日內向本院提出上訴書狀，
其未敘述上訴理由者，並得於提起上訴後20日內向本院補提理由
書狀（均須按他造當事人之人數附繕本）「切勿逕送上級法院」
。
                                書記官　呂偵光
中　　華　　民　　國　　111 　年　　 5　　月　　23　　日

附錄本案論罪科刑法條全文：
修正前中華民國刑法第185條之3：
駕駛動力交通工具而有下列情形之一者，處2年以下有期徒刑，
得併科20萬元以下罰金：
一、吐氣所含酒精濃度達每公升零點25毫克或血液中酒精濃度達
    百分之零點零5以上。
二、有前款以外之其他情事足認服用酒類或其他相類之物，致不
    能安全駕駛。
三、服用毒品、麻醉藥品或其他相類之物，致不能安全駕駛。
因而致人於死者，處3年以上10年以下有期徒刑；致重傷者，處1
年以上7年以下有期徒刑。
曾犯本條或陸海空軍刑法第54條之罪，經有罪判決確定或經緩起
訴處分確定，於5年內再犯第1項之罪因而致人於死者，處無期徒
刑或5年以上有期徒刑；致重傷者，處3年以上10年以下有期徒刑
。